【裁判字號】    97,易,894
【裁判日期】    970327
【裁判案由】    竊盜
【裁判全文】
臺灣臺中地方法院刑事判決               97年度易字第894號
公  訴  人  臺灣臺中地方法院檢察署檢察官
被      告  乙○○
上列被告因竊盜案件，經檢察官提起公訴（97年度偵字第552號
、第1958號），本院判決如下：
    主    文
乙○○竊盜，累犯，處有期徒刑肆月，如易科罰金，以新台幣壹
仟元折算壹日。又竊盜，累犯，處有期徒刑參月，如易科罰金，
以新台幣壹仟元折算壹日。應執行有期徒刑陸月，如易科罰金，
以新台幣壹仟元折算壹日。
    事    實
一、乙○○因施用毒品案件，經判處有期徒刑1年1月、6月，定
    應執行有期徒刑1年5月確定，於民國96年8月31日執行完畢
    。詎猶不知悔改，復意圖為自己不法之所有：
（一）於96年11月24日14時許，騎乘車牌號碼TDP-146號輕型機
      車，至臺中縣烏日鄉○○路○段575巷12號之房屋後方空地
      ，竊取廖述銓所有之2萬伏安變壓器1個得手，再以機車載
      運至至臺中縣霧峰鄉○○路356之2號之五福資源回收場變
      賣，得款新台幣（下同）1,520元花用。
（二）於同年11月27日中午12時許，騎乘車牌號碼M56-693號重
      型機車，進入位於臺中縣烏日鄉○○路○段68巷51號之甲
      ○○所經營閒置工廠內，竊取甲○○所有之大井牌1/4馬
      力馬達1 個及5000伏安變壓器1個得手（價值共約2000元
      ），再以機車載運至同上資源回收場變賣，得款新台幣
      880元花用。
    嗣警方於96年11月28日，在上開資源回收場查緝贓物時，發
    現有乙○○變賣物品之登記資料，經警循線通知乙○○到局
    說明，而分別查獲上情，並扣得大井牌1/4馬力馬達1個及
    5000伏安變壓器1個（已發還甲○○）、2萬伏安變壓器角鐵
    1個（已發還廖述銓）。
二、案經臺中縣警察局烏日分局報告臺灣臺中地方法院檢察署檢
    察官偵查起訴。
    理    由
一、證人甲○○、廖述銓等人於警詢時之陳述，係被告以外之人
    於審判外之陳述，為傳聞證據，惟被告於本院調查證據時，
    知有第159條第1項不得為證據之情形，而未於言詞辯論終結
    前聲明異議者，視為同意作為證據，且本院審酌該陳述作成
    時，僅就失竊情形，及所查獲之物品是否為其所有，及被告
    是否為販賣他人失竊之物品之人等事項為訊問，並未積極指
    證犯人，衡情應不至於誣指，其等之證言並無不適當之情，
    故其三人於警詢中之供述得作為本案之證據，合先說明。訊
    據被告乙○○於雖坦承於前揭時、地，未經所有人同意而取
    得上開物後，將之出售予五福資源回收場，得款1520元及
    880 元之事實，惟矢口否認有前開竊盜犯行，辯稱：伊以為
    那些東西是人家不要的才撿去賣云云。經查，前開物品被竊
    之事實，業據證人甲○○、廖述銓於警詢中證述甚詳，而上
    開失竊物品客觀上具有相當價值，經被告帶至回收場變賣，
    仍有1520元及880元之價金，且觀之其竊取變壓器所在之照
    片，該變壓器係在空曠之建物中一隅，涉如所有人已廢棄，
    豈有只在角隅留下變壓器一具，足稽被告所竊取之物，一般
    人均可認識並非廢棄物品，被告對此應有所認識，其未經所
    有人之同意逕行拿取，主觀上竊盜犯意甚明，其前開辯解，
    無非卸責之詞，自無可採。此外，復有扣押物品目錄表、贓
    物認領保管單、刑案現場測繪圖等及照片數張在卷足憑。事
    證明確，被告犯行堪予認定。
二、核被告乙○○所為，係犯刑法第320條第1項之竊盜罪。被告
    前犯施用毒品罪，經判處應執行有期徒刑1年5月確定，於96
    年8月31日執行完畢，有台灣高等法院被告前案紀錄表在卷
    可參。其於5年以內故意再犯本件有期徒刑以上之罪，為累
    犯，依刑法第47條第1項規定，加重其刑。被告2次竊盜行為
    ，犯意各別，應分論併罰。爰審酌被告犯罪之動機、目的、
    手段，犯罪所生之危害、犯罪後之態度等一切情狀，量處如
    主文所示之刑，並均諭知易科罰金之折算標準，及定其應執
    行之刑，並諭知易科罰金之折算標準。
三、據上論斷，應依刑事訴訟法第二百九十九條第一項前段，刑
    法第三百二十條第一項、第四十七條第一項、第四十一條第
    一項前段、第五十一條第五款，刑法施行法第一條之一，判
    決如主文。
中    華    民    國    97    年    3     月    27    日
                  刑事第四庭    法  官  林清鈞
上正本證明與原本無異。
如不服本判決，應於收受送達後10日內向本院提出上訴書狀（應
敘述具體理由並附繕本）。
上訴書狀如未敘述理由，應於上訴期間屆滿後20日內補提理由書
於本院。
                                書記官  陳貴卿
中    華    民    國    97    年    3     月    27    日
附錄論罪科刑法條
中華民國刑法第320條第1項
意圖為自己或第三人不法之所有，而竊取他人之動產者，為竊盜
罪，處 5 年以下有期徒刑、拘役或 5 百元以下罰金。


司法院資訊處製作；財團法人民間司法改革基金會備份。
